【裁判字號】    97,訴緝,54
【裁判日期】    971223
【裁判案由】    偽造文書等
【裁判全文】
臺灣士林地方法院刑事判決              97年度訴緝字第53號
                                      97年度訴緝字第54號
公  訴  人  臺灣士林地方法院檢察署檢察官
被      告  甲○○
                      之1號3.
上列被告因偽造文書等案件，經檢察官提起公訴（95年度偵字第
9232號），暨移送併辦（96年度偵字第4310號），及追加起訴（
95年度偵字第12061 號），暨移送併辦（96年度偵字第996 號）
，被告於準備程序中就被訴事實為有罪之陳述，經本院合議庭裁
定依簡式審判程序審理，本院判決如下：
    主    文
甲○○連續意圖為自己不法之所有，而侵占對於業務上所持有之
物，處有期徒刑壹年肆月，減為有期徒刑捌月；又行使偽造私文
書，足以生損害於他人，共貳罪，各處有期徒刑拾月，均減為有
期徒刑伍月，未扣案之偽造「遠雄人壽保險股份有限公司」壹枚
及如附表所示偽造之印文與署名均沒收。應執行有期徒刑壹年肆
月，未扣案之偽造「遠雄人壽保險股份有限公司」壹枚及如附表
所示偽造之印文與署名均沒收。
    犯罪事實
一、甲○○原係遠雄人壽保險事業股份有限公司（下稱遠雄人壽
    ）業務襄理，負責招攬保險契約及收取保戶第1 期保費等業
    務，為從事業務之人，因週轉不靈，竟利用其執行業務事項
    而於任職期間之民國94年9 月間某日至95年6 月間，連續為
    下列犯行：(一)94年9 月間某日，向陳玫瑤收取其夫熊鴻翥為
    其子熊軒緯投保而需繳納之保費新台幣（下同）40,689元後
    （保單號碼：第0000000000號），即基於為自己不法所有之
    概括犯意，易持有為所有，將之侵占入己，而未繳交遠雄人
    壽，事後為恐熊鴻翥發覺上情，又基於行使偽造私文書之概
    括犯意，利用代熊鴻翥保管上開保單之機會，未經熊鴻翥同
    意，於94年10月26日，填寫保單借款約定書，在借款人（要
    保人）簽名欄偽簽熊鴻翥署名，在被保險人簽名欄偽簽熊軒
    緯署名，並自任見證人，而偽造保單借款約定書，並向遠雄
    人壽提出申請而行使之，以上開保單之保單價值向遠雄人壽
    質借40,689元，足以生損害於遠雄人壽、熊鴻翥、熊軒緯，
    遠雄人壽承辦人員因此誤信為熊鴻翥本人申請保單質借而同
    意借給，甲○○詐得上開款項後乃用以抵繳該保單之保費，
    以掩飾前開業務侵占犯行。(二)95年1 月5 日，甲○○向譚超
    展收取遠雄人壽投資型保險之保費20萬元，又承前不法所有
    之概括犯意，變易持有為所有之意，將之侵占入己，而未繳
    回遠雄人壽公司。(三)95年3 月間某日起至同年6 月間某日止
    ，甲○○復承上開不法所有之概括犯意，於向譚超展佯稱急
    需墊借現金，使譚超展陷於錯誤，而陸續同意借款，因此詐
    得共2 萬5 千元。(四)95年3 月21日，熊鴻翥又請其妻陳玫瑤
    將現金65,336元交予甲○○，委請其繳交保單號碼為000000
    000 號保單之保費，甲○○於收取現金後，再續前開不法所
    有之概括犯意，易持有為所有，將之侵占入己，未繳交遠雄
    人壽，嗣因陳玫瑤於95年4 月間接到遠雄人壽之催繳保費通
    知單後，與遠雄人壽連繫後，甲○○因無現金可繳回遠雄人
    壽，乃賡續前開不法所有之概括犯意，將於95年5 月18日向
    吳遵義之妻周珈菱所收取欲繳交復效之保單保費的支票1 紙
    （發票人為吳添籌、票面金額為25,781元、付款人為臺北市
    第五信用合作社石牌分社、支票票號為00000000號），未繳
    回遠雄人壽充作吳遵義之保費，而變易持有為所有之意，將
    之侵占入己後，復用以充抵前開熊鴻翥部分保費而繳入遠雄
    人壽以為搪塞。(五)95年5 月間某日，甲○○再承前不法所有
    、行使偽造私文書之概括犯意，及意圖為自己不法之利益，
    向陳國裕佯稱可代其繳交逾期保費，使陳國裕誤信之而陷於
    錯誤，交付其所簽發之支票2 紙（付款人為中國國際商業銀
    行天母分行、受款人為遠雄人壽、發票日分別為95年5 月25
    日、95年6 月30日、支票號碼分別為A0000000號、A0000000
    號、票面金額均為38,358元）予甲○○請其代繳交保費，甲
    ○○取得上開支票後，即未繳交遠雄人壽，另偽造「遠雄人
    壽保險股份有限公司」方形章1 枚蓋用在A0000000號支票上
    受款人欄及背面，而偽造該背書私文書後，轉讓予不知情之
    蕭月女兌現以為債務之清償而行使之，足以生損害於遠雄人
    壽、陳國裕，並詐得免除債務之利益。(六)95年5 月間某日，
    甲○○以所製作之風險管理計劃書向方瑞琳、方俊勝姐弟招
    攬保險，方瑞琳因而同意投保遠雄金吉利變額萬能壽險，年
    保費3 萬6000元，方俊勝則同意以其子方廷瑋為被保險人投
    保醫療壽險，年保費1 萬8736元，甲○○即分別於95年5 月
    19日、同年6 月6 日向方瑞琳、方俊勝收取3 萬6000元、1
    萬80 00 元保費後，仍承續前開為自己不法所有之概括犯意
    ，連續變易持有為所有，將向方瑞琳、方俊勝所收取之保費
    侵占入己，而未辦理投保事宜。(七)95年5 月間某日，甲○○
    續承前為自己不法所有之概括犯意，並基於業務上登載不實
    文書之犯意，向方瑞琳偽為推銷遠雄人壽投資型單筆投入保
    單，單筆保費20萬，方瑞琳不疑有他，經詢其弟方俊勝同意
    後請甲○○以方俊勝名義辦理投保事宜，甲○○即於95年5
    月26日向遠雄人壽業務助理廖束卿領取編號Ｚ000000000號預
    收第一次保險費相當金額送金單影印後，虛偽填寫要保人方
    俊勝等資料及以遠東銀行為付款人、發票日為95年6 月8 日
    ，面額為20萬元之支票1 紙繳交保費之不實內容後，將該業
    務登載不實之文書影印後，持向方瑞琳提示，要求方瑞琳付
    款，足以生損害於遠雄人壽，方瑞琳因此陷於錯誤，於95年
    6 月9 日將方俊勝託其保管之淡水信用合作社英專分社第00
    00000000000000號帳戶存摺、印章交甲○○自行前往領取20
    萬元以為保費之繳納，甲○○實則並未為方俊勝向遠雄人壽
    辦理前開投資型保險事宜，卻仍持前開存摺、印章於當日領
    取現金20萬元而詐得該筆款項花用。(八)95年6 月13日，甲○
    ○因尚未歸還前開方瑞琳所交付之方俊勝上開帳戶存摺、印
    章，竟又續前不法所有及行使偽造私文書之概括犯意，未經
    方俊勝同意，持代保管之上開方俊勝存摺、印章至淡水信用
    合作社英專分社以方俊勝名義填載取款憑條，且盜蓋「方俊
    勝」印章在該取款憑條之客戶簽章欄上而偽造該取款條私文
    書，並持向合作社承辦人員行使，足以生損害於方俊勝、該
    合作社，並使該合作社承辦人員誤信為方俊勝本人同意提領
    款項而陷於錯誤，甲○○因此又詐得方俊勝帳戶內之存款 5
    萬元供己花用。(九)95年6 月21日，甲○○為掩飾犯行，未經
    方俊勝同意，向永達保險經紀人股份有限公司（下稱永達公
    司）之業務經理紀莉婷表示方俊勝欲投保宏泰人壽保險股份
    有限公司（下稱宏泰人壽）增額終身壽險，年保費25萬元，
    並偽以方俊勝名義在人身要保書要保人／被保險人／法定代
    理人對本要保書契約內容及告知事項之確認簽署欄偽簽方俊
    勝之署名而偽造該契約書，表示同意投保該保險契約而行使
    之，足以生損害於宏泰人壽、方俊勝，甲○○復提出支票 1
    紙（發票人為鄭裕銘、付款人為中國信託股份有限公司、發
    票日95年7 月25日、票面金額為25萬元）充當保費，交由紀
    莉婷開立宏泰人壽預收第1 次保險費相當金額送金單予甲○
    ○收執，甲○○即持向方瑞琳表示25萬元已代投保宏泰人壽
    ，使方瑞琳、方俊勝仍深信不疑（甲○○前開各次偽造私文
    書均詳如附表所載）。
二、甲○○復另行起意，而基於行使偽造私文書之犯意，未經方
    俊勝同意，再於95年7 月27日向宏泰人壽表示欲變更保額，
    而在新契約內容變更申請書之要保人簽名欄、被保險人簽名
    欄偽簽方俊勝署名，將原保額為150 萬1,501 元，變更保額
    為154 萬7,029 元，而偽造該變更申請書私文書，並向宏泰
    人壽提出申請以行使之，足以生損害於宏泰人壽、方俊勝。
    嗣方瑞琳於95年8 月初某日得知遭盜領款項等上情，即偕同
    方俊勝至宏泰人壽填寫契約撤銷申請書，表示要撤銷契約，
    請求宏泰人壽發還保費，宏泰人壽因而通知永達公司處理，
    紀莉婷即轉知甲○○，甲○○明知方俊勝已申請撤銷契約，
    竟又另行起意而基於行使偽造私文書之犯意，偽造方俊勝簽
    名而偽造方俊勝名義之證明書及取消契撤申請書各1 份，持
    向永達公司轉交宏泰公司而行使之，以表明並沒有辦理契撤
    意思，足以生損害於宏泰公司、方俊勝，嗣方瑞琳發現宏泰
    公司並未返還保費，再至宏泰人壽查詢，始悉甲○○偽造方
    俊勝簽名取消契約撤銷等情（甲○○前開各次偽造私文書均
    詳如附表所載）。
三、案經臺北縣政府警察局淡水分局報告及遠雄人壽告訴臺灣士
    林地方法院檢察署檢察官偵查起訴、移送併辦，及追加起訴
    、移送併辦。
    理    由
一、訊據被告甲○○對於上開因週轉不靈而利用其擔任遠雄人壽
    業務襄理，有負責招攬保險契約及收取保戶第1 期保費等業
    務之機會而侵占熊鴻翥、譚超展、吳遵義、方瑞琳、方俊勝
    等人所繳交之保費、向遠雄人壽、譚超展、陳國裕、方俊勝
    等人詐得前開款項、向蕭月女詐得免除債務之利益，及偽造
    如附表所示之私文書後行使、行使業務上登載不實文書等犯
    罪事實，均坦承不諱（見本院97年10月3 日準備程序筆錄第
    2 、3 頁、97年12月9 日審判筆錄第11、12頁），核與證人
    即告訴代理人傅祥原、證人即遠雄人受業務助理廖束卿、證
    人即永達公司業務經理紀莉婷、證人即被害人方瑞琳、方俊
    勝、譚超展、吳遵義之妻周珈菱之證詞相符（見第9232號偵
    查卷第8 至12、31、32、79至83頁、第12061 號偵查卷第20
    、21頁），並有被告之遠雄人壽本職紀錄資料查詢、被告提
    出予方瑞琳、方俊勝之風險管理計畫書、投保明細（載有被
    告簽收保費之註記及簽名）、宏泰人壽保單號碼0000000000
    號保險單（含被告偽造之人身保險要保書、新契約內容變更
    申請書）、遠雄人壽編號第Ｚ000000000號送金單、方俊勝淡
    水信用合作社帳號000000000000000 號存摺影本、取款憑條
    影本2 紙、方俊勝請求撤銷宏泰人壽契約之撤銷申請書、被
    告偽以方俊勝名義書寫之取消契撤申請書、證明書、被告交
    付予譚超展之支票（VA0000000） 影本、被告簽收譚超展所
    交付款項之紀錄（名片1 張）、遠雄公司業務聯繫表、保單
    號碼0000000000、0000000000、0000000000號人身保險要保
    書、陳國裕簽發之中國國際商銀天母分行，支票號碼AO9108
    02號支票、95年10月30日遠雄公司陳報狀所附遠雄公司法務
    章及印鑑章之印文、遠雄人壽保險繳費通知單（其上有被告
    簽名已於95年3 月21日收款65,336元之筆跡）、遠雄人壽Ｚ0
    000000000 號保單清償自動墊繳暨利息收據（該筆保費遲至
    95年5 月25日始繳清）、偽造之遠雄人壽保單借款約定書、
    保單借款利息劃撥通知單、被告收受吳遵義繳交保費25,781
    之收據、被告將所收受吳遵義繳交保費25,781之支票轉繳熊
    鴻翥保費之繳費票據查詢、熊鴻翥人身保險要保書（保單號
    碼0000000000）、吳遵義人身保險要保書（保單號碼000000
    0000）等在卷可稽（見第9232號偵查卷第13至25、35至37、
    43、44、45、47至70頁、第12061 號偵查卷第5 、8 、24至
    32、50、51、55至57頁、第838 號他字卷第6 頁、第996 號
    偵查卷第6 、12頁、第4062號他字卷第1 至4 頁、第2810號
    他字卷第5 、7 頁），均可佐被告前開出於任意性之自白與
    事實相符，得採為認定事實之證據。本件事證明確，被告犯
    行均堪認定，均應依法論科。
二、查被告如犯罪事實一之行為後，刑法第2 條及第33條業於94
    年2 月2 日修正公布，95年7 月1 日起施行，其中第56條關
    於連續犯之規定已刪除，並修正第2 條、第28條、第33條、
    第38條、第41條、第42條、第55條及第74條等規定。按行為
    後法律有變更者，適用行為時之法律，但行為後之法律有利
    於行為人者，適用最有利於行為人之法律，刑法第2 條第1
    項定有明文。茲本條係規範行為後法律變更所生新舊法律比
    較適用之準據法，本身尚無新舊法比較之問題，於新法施行
    後，應一律適用新法第2 條第1 項之規定，為「從舊從輕」
    之比較。再按本次法律修正，比較時應就罪刑有關之共犯、
    未遂犯、想像競合犯、牽連犯、連續犯、結合犯、以及累犯
    加重、自首減輕暨其他法定加減原因（如身分加減）與加減
    例等一切情形，綜其全部罪刑之結果而為比較（最高法院95
    年5 月23日95年度第8 次刑事庭會議決議參照）。又按刑法
    第2 條第1 項規定，係規範行為後「法律變更」所生新舊法
    比較適用之準據法，故如新舊法處罰之輕重相同，即無比較
    適用之問題，非此條所指之法律有變更，即無本條之適用，
    應依一般法律適用原則適用裁判時法；其為純文字修正者，
    更應同此（最高法院95年11月7 日95年度第21次刑事庭會議
    決議參照）。查被告如犯罪事實一之行為後，刑法第33條、
    第56條、第55條、第50條等均分別有修正、刪除，綜其全部
    罪刑而為比較之結果，以適用被告之法律對被告最為有利，
    依上揭說明，自應就犯罪事實一整體適用被告行為時之法律
    ，以為論處，合先敘明。核被告所為(一)犯罪事實一部分係犯
    刑法第216 條、第210 條行使偽造私文書罪、第216 條、第
    215 條行使業務上登載不實文書罪、第336 條第2 項業務侵
    占罪、第339 條第1 項詐欺取財罪、第339 條第2 項詐欺得
    利罪；(二)犯罪事實二係犯刑法第216 條、第210 條行使偽造
    私文書罪（二罪）。被告偽造「遠雄人壽保險股份有限公司
    」印章後蓋用、盜用「方俊勝」印章、偽造如附表所示印文
    、署名而偽造如附表所示私文書後進而行使，偽造、盜用之
    低度行為應為行使之高度行為所吸收，均不另論罪。被告如
    犯罪事實一之多次行使偽造私文書、業務侵占罪、詐欺取財
    犯行，時間緊接，方法相同，觸犯構成要件相同之罪，均顯
    係基於概括犯意為之，均為連續犯，均依修正前刑法第56條
    之規定，以一罪論，並分別加重其刑；又被告為侵占款項、
    詐取款項而陸續為前開行使偽造私文書、行使業務登載不實
    文書犯行，其中並詐得利益，是其就犯罪事實一所犯之行使
    偽造私文書罪、行使業務上登載不實文書罪、業務侵占罪、
    詐欺取財罪、詐欺得利罪之間，有方法、目的之牽連關係，
    依修正前刑法第55條規定，從較重之業務侵占罪處斷。被告
    所犯業務侵占罪（犯罪事實一）、行使偽造私文書罪（二罪
    ，犯罪事實二），犯意各別，行為不同，應分論併罰，又被
    告所犯之犯罪事實一95年6 月21日偽造方俊勝名義之人身要
    保書犯行與犯罪事實一其他行使偽造私文書犯行應係基於概
    括犯意為之，檢察官認應分論併罰，尚有未洽，併此敘明。
    爰審酌被告前未曾因犯罪經判決執行，有臺灣高等法院被告
    前案紀錄表前案紀錄表可稽，雖素行尚可，然利用客戶對其
    之信任而侵占、詐欺，所侵占及詐得款項非少，案發迄今數
    年，多次遭本院發佈通緝後始行歸案，僅與被害人方瑞琳、
    方俊勝、譚超展達成和解，被害人保險契約部分雖經遠雄人
    壽恢復效力，並向被告職務保證人黃建仁請求賠償，然此外
    ，被告並無其他積極尋求和解之行為，惟犯罪後已坦承犯行
    ，與其犯罪之動機、手段、目的等一切情狀，分別量處如主
    文所示之刑，並定應執行刑。又被告犯罪時間均係在96年 4
    月24日之前，所犯非中華民國九十六年罪犯減刑條例第3 條
    所列之罪，符合減刑條件，被告前雖分別於96年1 月16日、
    97年4 月24日分別經本院以96年士院刑忠緝字第23號、97年
    士院刑忠緝字第238 號發佈通緝，嗣分別於96年1 月18日、
    97年9 月11日經逮捕歸案，有前開通緝書、臺北市政府警察
    局內湖分局96年1 月18日北市警內分刑字第09630190700 號
    通緝案件移送書、臺北市政府警察局中山分局97年9 月11日
    北市警中分刑字第09733159900 號通緝案件移送書等在卷可
    稽，與減刑條例第5 條所規定不予減刑之情形不符，是應依
    減刑條例第2 條第1 項第3 款各減其宣告刑二分之一如主文
    所示，並就減刑後之刑定應執行刑。
三、檢察官移送併辦之96年度偵字第4310號（即被害人譚超展所
    繳納之保費遭被告侵占及遭被告詐騙部分）、96年度偵字第
    996 號（即被害人熊鴻翥於94年9 月間繳納之保費遭被告侵
    占及被告偽以其保單向遠雄人壽詐騙質借款項部分）及偽造
    遠雄人壽背書而將所侵占之陳國裕繳交保費支票交予蕭月女
    兌現以詐得免除債務之利益部分，雖均未據檢察官起訴，然
    與前開犯罪事實一所示起訴部分，有連續犯、牽連犯之裁判
    上一罪關係，為起訴效力所及，本院自得併予審酌，附此說
    明。
四、偽造之「遠雄人壽保險股份有限公司」印章1 枚，雖未扣案
    ，然係偽造者，應依刑法第219 條沒收；附表所示被告所偽
    造之私文書均經向遠雄人壽、宏泰人壽、合作社等提出而行
    使之，非被告所有，不予宣告沒收，惟其上所偽造之印文、
    署名均應依刑法第219 條規定宣告沒收。
據上論斷，應依刑事訴訟法第299 條第1 項前段、第273 條之1
、刑法第2 條第1 項前段、第216 條、第210 條、第215 條、第
336 條第2 項、第339 條第1 項、第2 項、第219 條、修正前刑
法第56條、第55條、第51條第5 款、刑法施行法第1 條之1 、中
華民國九十六年罪犯減刑條例第2 條第1 項第3 款、第7 條，判
決如主文。
本案經檢察官蔡啟文到庭執行職務
中    華    民    國    97    年    12    月    23    日
                  刑事第七庭法  官  黎惠萍
以上正本證明與原本無異。
如不服本判決，應於收受送達後10日內向本院提出上訴書狀，其
未敘述上訴理由者，應於上訴期間屆滿後20日內向本院補提理由
書狀（均須按他造當事人之人數附繕本）。「切勿逕送上級法院
」
                            書記官  夏珍珍
中    華    民    國    97    年    12    月    23    日
附錄本案論罪科刑法條全文
中華民國刑法第210條
（偽造變造私文書罪）
偽造、變造私文書，足以生損害於公眾或他人者，處5 年以下有
期徒刑。
中華民國刑法第215條
（業務上文書登載不實罪）
從事業務之人，明知為不實之事項，而登載於其業務上作成之文
書，足以生損害於公眾或他人者，處3 年以下有期徒刑、拘役或
5 百元以下罰金。
中華民國刑法第216條
（行使偽造變造或登載不實之文書罪）
行使第 210 條至第 215 條之文書者，依偽造、變造文書或登載
不實事項或使登載不實事項之規定處斷。
中華民國刑法第336條第2項
（業務侵占罪）
對於業務上所持有之物，犯前條第 1 項之罪者，處 6 月以上
5 年以下有期徒刑，得併科 3 千元以下罰金。
中華民國刑法第339條第1項、第2項
（普通詐欺罪）
意圖為自己或第三人不法之所有，以詐術使人將本人或第三人之
物交付者，處5 年以下有期徒刑、拘役或科或併科1 千元以下罰
金。
以前項方法得財產上不法之利益或使第三人得之者，亦同。
附表：
┌─┬─────┬─────┬────────┬───────────┬─┐
│編│時間      │行使偽造文│偽造之文書      │偽造之印文、簽名及數量│備│
│號│          │書之對象  │                │                      │註│
├─┼─────┼─────┼────────┼───────────┼─┤
│  │94年10月26│遠雄人壽保│保單借款約定書  │「熊鴻翥」、「熊軒緯」│犯│
│1 │日        │險事業股份│                │署名各壹枚            │罪│
│  │          │有限公司  │                │                      │事│
│  │          │          │                │                      │實│
│  │          │          │                │                      │一│
│  │          │          │                │                      │之│
│  │          │          │                │                      │(一)│
├─┼─────┼─────┼────────┼───────────┼─┤
│  │          │          │支票背書        │「遠雄人壽保險股份有限│犯│
│2 │95年5 月間│蕭月女    │（發票人為陳國裕│公司」印文參枚        │罪│
│  │某日      │          │、付款人為中國國│                      │事│
│  │          │          │際商業銀行天母分│                      │實│
│  │          │          │行、發票日為95年│                      │一│
│  │          │          │5 月25日、支票號│                      │之│
│  │          │          │碼為A0000000號）│                      │(五)│
├─┼─────┼─────┼────────┼───────────┼─┤
│  │95年6 月13│淡水信用合│「方俊勝」名義之│「方俊勝」印文壹枚    │犯│
│3 │日        │作社英專分│取款憑條1 紙    │                      │罪│
│  │          │社        │                │                      │事│
│  │          │          │                │                      │實│
│  │          │          │                │                      │一│
│  │          │          │                │                      │之│
│  │          │          │                │                      │(八)│
├─┼─────┼─────┼────────┼───────────┼─┤
│  │95年6 月21│方瑞琳    │宏泰人壽保險股份│「方俊勝」署名共參枚  │犯│
│4 │日        │          │有限公司人身保險│                      │罪│
│  │          │          │要保書1 份      │                      │事│
│  │          │          │                │                      │實│
│  │          │          │                │                      │一│
│  │          │          │                │                      │之│
│  │          │          │                │                      │(九)│
├─┼─────┼─────┼────────┼───────────┼─┤
│  │95年7 月27│宏泰人壽保│宏泰人壽保險股份│「方俊勝」署名共貳枚  │犯│
│5 │日        │險股份有限│有限公司新契約內│                      │罪│
│  │          │公司      │容變更申請書1 份│                      │事│
│  │          │          │                │                      │實│
│  │          │          │                │                      │二│
├─┼─────┼─────┼────────┼───────────┼─┤
│  │95年8 月15│宏泰人壽保│證明書1 紙      │「方俊勝」署名壹枚    │犯│
│6 │日        │險股份有限│                │                      │罪│
│  │          │公司      │                │                      │事│
│  │          │          │                │                      │實│
│  │          │          │                │                      │二│
├─┼─────┼─────┼────────┼───────────┼─┤
│  │95年8 月16│宏泰人壽保│取消契撤申請書1 │「方俊勝」署名壹枚    │犯│
│7 │日        │險股份有限│份              │                      │罪│
│  │          │公司      │                │                      │事│
│  │          │          │                │                      │實│
│  │          │          │                │                      │二│
└─┴─────┴─────┴────────┴───────────┴─┘


司法院資訊處製作；財團法人民間司法改革基金會備份。
